【裁判字號】    99,訴緝,99
【裁判日期】    990528
【裁判案由】    毒品危害防制條例
【裁判全文】
臺灣板橋地方法院刑事判決              99年度訴緝字第98號
公  訴  人  臺灣板橋地方法院檢察署檢察官
被      告  甲○○
上列被告因毒品危害防制條例案件，經檢察官提起公訴（97年度
毒偵字第7549號、第8470號、第9714號），經本院合議庭裁定由
受命法官獨任進行簡式審判程序，判決如下：
    主  文
甲○○犯施用第一級毒品罪，參罪，各處有期徒刑陸月，如易科
罰金，均以新臺幣壹仟元折算壹日，扣案之海洛因（淨重零點零
壹公克）沒收銷燬之，注射針筒壹支沒收之；又施用第二級毒品
罪，貳罪，各處有期徒刑參月，如易科罰金，均以新台幣壹仟元
折算壹日。應執行有期徒刑壹年陸月，如易科罰金，均以新台幣
壹仟元折算壹日，扣案之海洛因（淨重零點零壹公克）沒收銷燬
之，注射針筒壹支沒收之。
    事  實
一、甲○○曾因施用毒品案件，於民國（下同）94年8 月21日，
    經本院以94年度毒聲字第1604號裁定送勒戒處所觀察、勒戒
    ，嗣認無繼續施用毒品傾向，於94年9 月15日釋放，並於94
    年9 月30日，經臺灣板橋地方法院檢察署檢察官以94年度毒
    偵字第4673號為不起訴處分確定。詎其猶不知悔悟，竟於上
    開觀察、勒戒執行完畢釋放後，5 年內之97年6 月22日，在
    台北縣三重市○ 段速食店內施用第一級毒品海洛因1 次。另
    於97年6 月23日，台北縣三重市○ 段速食店內施用第二級毒
    品甲基安非他命1 次。復於97年10月10日，在台北縣三重市
    ○○街27巷28號7 樓，施用第一級毒品海洛因一次，為警查
    獲時並扣得海洛因淨重0.01公克，注射針筒壹支。復於97年
    10月29日，在臺北縣三重市朋友家施用第一級毒品海洛因1
    次及第二級毒品甲基安非他命1 次。嗣分別經警於97年6 月
    23日，在台北縣三重市○○○路178 號前，因另案通緝為警
    察查獲。97年10月11日16時20分，同年10月30日在台北縣三
    重市○○街27巷28號7 樓為警查獲，經警採集尿液檢體送驗
    而偵悉上情。
二、案經臺北縣政府警察局三重分局移送臺灣板橋地方法院檢察
    署檢察官偵查起訴。
    理  由
一、按依刑事訴訟法第284 條之1 之規定，除簡式審判程序及簡
    易程序及第376 條第1 款、第2 款所列之罪之案件外，第一
    審應行合議審判，復依同法第273 條之1 第1 項之規定，除
    被告所犯為死刑、無期徒刑、最輕本刑為三年以上有期徒刑
    之罪或高等法院管轄第一審案件者外，於第一次審判期日前
    之準備程序進行中，被告先就被訴事實為有罪之陳述時，審
    判長得告知被告簡式審判程序之旨，並聽取當事人、代理人
    、辯護人及輔佐人之意見後，裁定進行簡式審判程序。查被
    告甲○○所犯係死刑、無期徒刑、最輕本刑為三年以上有期
    徒刑以外之罪，其於準備程序中就被訴事實為有罪之陳述，
    經法官告知簡式審判程序之旨，並聽取公訴人、被告之意見
    後，業經本院合議庭依上開規定裁定由受命法官獨任進行簡
    式審判程序，合先敘明。
二、訊據被告甲○○坦承前揭犯罪事實，又被告於前開時、地經
    警查獲後採集之尿液檢體經檢驗，結果呈鴉片類、安非他命
    類陽性反應，此有臺北縣政府警察局三重分局查獲毒品案件
    被移送者姓名、代碼對照表、濫用藥物尿液檢驗報告各1 紙
    附卷足憑，並有海洛因（淨重0.01公克）及注射針筒（已使
    用）1 支扣案足資佐證，堪認被告前開施用第一級毒品海洛
    因、第二級毒品甲基安非他命之自白與事實相符。查被告曾
    因施用毒品案件，於94年8 月21日，經本院以94年度毒聲字
    第16 04 號裁定送勒戒處所觀察、勒戒，嗣認無繼續施用毒
    品傾向，於94年9 月15日釋放，並於94年9 月30日，經臺灣
    板橋地方法院檢察署檢察官以94年度毒偵字第4673號為不起
    訴處分確定，此有臺灣高等法院被告前案紀錄表1 份附卷足
    憑，其於觀察、勒戒執行完畢釋放後，5 年內再犯本案施用
    第一級毒品海洛因之罪，核與毒品危害防制條例第23條第2
    項之規定相符。
三、從而，本案事證已臻明確，被告犯行洵堪認定，自應依法論
    科。
四、核被告甲○○所為，係犯3 次毒品危害防制條例第10條第1
    項之施用第一級毒品罪及2 次毒品危害防制條例第10條第2
    項之施用第一級毒品罪。被告施用前持有第一級毒品海洛因
    、第二級毒品甲基安非他命之低度行為為其施用之高度行為
    所吸收而不另論罪。被告所犯上開各罪，犯意各別及行為互
    殊，應分論併罰。爰審酌被告施用毒品，足以戕害其身心，
    滋生其他犯罪，惡化治安，嚴重損及公益，且被告曾因施用
    毒品案件，業經觀察、勒戒執行完畢，仍未戒斷其施用毒品
    之惡習，竟再為本件施用毒品犯行，顯見其不思悔改，惟考
    量施用毒品行為於本質上係屬自我戕害行為，反社會性之程
    度應屬較低及其犯罪後坦承犯行，態度尚佳等一切情狀，分
    別量處如主文所示之刑，並定其應執行之刑，及均諭知易科
    罰金之折算標準，以資懲儆。
五、至扣案海洛因（淨重0.01公克），為查獲之毒品，不問屬於
    犯人與否，應依毒品危害防制條例第18條第1 項前段規定沒
    收銷燬之。扣案注射針筒（已使用）1 支，係供被告為本
    案犯罪所用之物，且係被告所有，業據其供明無訛，爰依刑
    法第38條第1項 第2 款之規定宣告沒收。
據上論斷，依刑事訴訟法第273 條之1 第1 項、第299 條第1 項
前段，毒品危害防制條例第10條第1 項、第2 項、第18條第1 項
，刑法第11條前段，第51條第5 款、第38條第1 項第2 款、第41
條第1 項前段、第8 項，判決如主文。
本案經檢察官賴建如到庭執行職務。
中    華    民    國    99    年    5     月    28    日
                  刑事第四庭  法  官  徐子涵
上列正本證明與原本無異。
如不服本判決，應於判決送達後10日內敘明上訴理由，向本院提
出上訴狀 (應附繕本) ，上訴於臺灣高等法院。其未敘述上訴理
由者，應於上訴期間屆滿後20日內向本院補提理由書「切勿逕送
上級法院」。
                              書記官  張桐嘉
中    華    民    國    99    年    5     月    28    日
附錄本案論罪科刑法條全文：
毒品危害防制條例第10條：
施用第一級毒品者，處六月以上五年以下有期徒刑。
施用第二級毒品者，處三年以下有期徒刑。

司法院資訊處製作；財團法人民間司法改革基金會備份。
